【裁判字號】    95,上訴,964
【裁判日期】    951031
【裁判案由】    違反槍砲彈藥刀械管制條例
【裁判全文】
臺灣高等法院臺南分院刑事判決         95年度上訴字第964號
上  訴  人
即  被  告  甲○○
指定辯護人  本院公設辯護人  郭忠生
上列上訴人因違反槍砲彈藥刀械管制條例案件，不服臺灣嘉義地
方法院95年度訴字第367 號中華民國95年8月7日第一審判決（起
訴案號：臺灣嘉義地方法院檢察署95年度偵字第1323號），提起
上訴，本院判決如下：
    主  文
上訴駁回。
    事  實
一、甲○○明知未經許可不得寄藏具有殺傷力之可發射金屬或子
    彈之槍枝及具有殺傷力之子彈，竟於民國94年7 月初某日，
    在嘉義市○○街63號，收受賴昆宏（業已死亡，經檢察官不
    起訴處分）所交付具有殺傷力之土造霰彈槍1 枝（槍枝管制
    編號：0000000000號）及供上述土造霰彈槍用具殺傷力之12
    GAUGE 制式霰彈19顆，將之寄藏於其嘉義縣水上鄉寬士村崎
    子頭2 之45號之住處，嗣經警於95年2月8日23時50分許至上
    開地點執行搜索，於1樓客廳內當場扣得上開土造霰彈槍1枝
    、12GAUGE制式霰彈19顆（於鑑定時試射2顆，剩餘17顆），
    始悉上情。
二、案經嘉義縣警察局水上分局報告臺灣嘉義地方法院檢察署檢
    察官偵查起訴。
    理  由
一、上述事實，業經被告自白不諱，核與證人蕭嘉瑩、莊惠評、
    郭品華等於警訊中供述相符（警卷第5頁至第12頁），復有
    搜索扣押筆錄、扣押物品目錄表各1份（警卷第16頁至第19
    頁），查獲現場及證物照片（警卷第13-1頁至第13-4頁），
    以及扣案之土造霰彈槍1枝（槍枝管制編號：0000000000 號
    ）、12GAUGE制式霰彈19顆（鑑驗時試射其中2顆，餘17顆）
    等可資佐證。而上開土造霰彈槍、12GAUGE 制式霰彈經送鑑
    驗結果，認土造霰彈槍1 枝，係土造雙管霰彈槍，機械性能
    良好，可擊發12GAUGE制式霰彈，具殺傷力；制式霰彈19 顆
    ，均係12GAUGE 制式霰彈，均具殺傷力，有卷附之內政部警
    政署刑事警察局95年4月21日刑鑑字第0950021169 號槍彈鑑
    定書一份可證（偵查卷第16頁至第18頁）。因之，被告自白
    與事實相符，事證明確，其犯行堪以認定。
二、按寄藏與持有，均係將物置於自己實力支配之下，僅寄藏必
    先有他人之持有行為，而後始為之受寄代藏而已，故寄藏之
    受人委託代為保管，其保管之本身，亦屬持有，不過，此之
    持有係受寄之當然結果。槍砲彈藥刀械管制條例既將持有與
    寄藏為分別之處罰規定，則單純之持有，固不包括寄藏，但
    寄藏之受人委託代為保管，其保管之本身所為之持有，既係
    寄藏之當然結果，法律上自宜僅就寄藏行為包括之評價，不
    宜另就持有予以論罪（最高法院74年臺上字第3400號判例參
    照）。核被告所為，係犯槍砲彈藥刀械管制條例第8條第4項
    之未經許可寄藏槍枝罪、第12條第4 項之未經許可寄藏子彈
    罪。被告以一行為同時寄藏槍枝及子彈，為一行為觸犯數罪
    名之想像競合犯，應依刑法第55條前段從一重之未經許可寄
    藏持有改造槍枝罪處斷。
三、原審因予適用槍砲彈藥刀械管制條例第8條第4項、第12條第
    4項，刑法第2條第1項但書、第11條、第55條、第42條第3項
    前段、第38條第1項第1款，並審酌被告前無不良素行資料（
    見臺灣嘉義地方法院檢察署刑案資料查註紀錄表、臺灣高等
    法院被告前案紀錄表）；國中畢業之智識程度；未婚，無子
    女，母親健在，一兄一妹，從事機車拖運工作之生活狀況；
    對社會治安所生危害非輕；犯後坦承犯行之態度等一切情狀
    ，判處有期徒刑三年，併科罰金新台幣六萬元；又按行為後
    法律有變更者，適用行為時之法律。但行為後之法律有利於
    行為人者，適用最有利於行為人之法律，刑法第2條第1項定
    有明文。本件被告犯罪，經本院判處有期徒刑3 年，併科罰
    金6萬元，而被告於犯罪時，刑法第42條第2項前段規定：「
    易服勞役以1元以上3元以下折算一日。」又被告行為時之易
    服勞役折算標準，業據修正前罰金罰鍰提高標準條例第2 條
    前段規定，就其原定數額提高為100倍折算1日，則本件被告
    行為時之易服勞役折算標準，應以銀元300元折算1日，即新
    台幣900元折算1日。惟95年7月1日修正公布施行之刑法第42
    條第3 項前段規定：「易服勞役以新台幣1000元、2000元或
    3000元折算1 日。」比較修正前、後之易服勞役折算標準，
    以修正後之規定，較有利於受刑人，則應依刑法第2條第1項
    後段規定，適用修正後之刑法第42條第3 項前段規定，定其
    折算標準。扣案之土造霰彈槍1枝（槍枝管制編號：0000000
    000號）、12GAUGE制式霰彈17顆，係屬違禁物，應依刑法第
    38條第1項第1款規定宣告沒收。另12GAUGE制式霰彈2顆，試
    射後僅餘彈殼，已喪失違禁物性質，不另宣告沒收。本院核
    其認事用法俱無不合，量刑亦稱妥適，被告上訴意旨請求宣
    告緩刑，惟本件法定刑為三年以上，與緩刑宣告須宣告二年
    以下有期徒刑之要件不合，無從宣告緩刑，上訴為無理由，
    應予駁回。
據上論結，應依刑事訴訟法第368條，判決如主文。
本案經檢察官趙中岳到庭執行職務。
中    華    民    國    95    年    10    月    31    日
                  刑事第五庭    審判長法  官  楊明章
                                      法  官  顏基典
                                      法  官  楊子莊
以上正本證明與原本無異。
如不服本判決，應於收受本判決後十日內向本院提出上訴書狀。
其未敘述上訴理由者並得於提起上訴後十日內向本院補提理由書
狀（均須按他造當事人之人數附繕本）「切勿逕送上級法院」。
                                      書記官  王全龍
中    華    民    國    95    年    11    月    1     日
附錄法條：
槍砲彈藥刀械管制條例第8條
I未經許可，製造、販賣或運輸鋼筆槍、瓦斯槍、麻醉槍、獵槍
   、空氣槍或第4條第1項第1款所定其他可發射金屬或子彈具有
   殺傷力之各式槍砲者，處無期徒刑或5年以上有期徒刑，併科
   新臺幣1,000萬元以下罰金。
II未經許可，轉讓、出租或出借前項所列槍枝者，處5年以上有
   期徒刑，併科新臺幣1,000萬元以下罰金。
III意圖供自己或他人犯罪之用，而犯前2項之罪者，處無期徒刑
   或7年以上有期徒刑，併科新臺幣1,000萬元以下罰金。
Ⅳ未經許可，持有、寄藏或意圖販賣而陳列第1項所列槍枝者，
   處3年以上10年以下有期徒刑，併科新臺幣700萬元以下罰金
   。
Ⅴ第1項至第3項之未遂犯罰之。
槍砲彈藥刀械管制條例第12條
I未經許可，製造、販賣或運輸子彈者，處1年以上7年以下有期
   徒刑，併科新台幣500萬元以下罰金。
II未經許可，轉讓、出租或出借子彈者，處6月以上5年以下有期
   徒刑，併科新台幣300萬元以下罰金。
III意圖供自己或他人犯罪之用，而犯前2項之罪者，處3年以上10
   年以下有期徒刑，併科新台幣700萬元以下罰金。
Ⅳ未經許可，持有、寄藏或意圖販賣而陳列子彈者，處5年以下
   有期徒刑，併科新台幣300萬元以下罰金。
Ⅴ第1項至第3項之未遂犯罰之。


司法院資訊處製作；財團法人民間司法改革基金會備份。
